臺灣臺中地方法院刑事判決
                                      98年度訴字第2559號
公　訴　人　臺灣臺中地方法院檢察署檢察官
被　　　告　丙○○



選任辯護人　林錦隆律師
上列被告因妨害性自主案件，經檢察官提起公訴（98年度偵字第
6497號），本院判決如下：
    主    文
丙○○犯強制性交罪，處有期徒刑叁年陸月；又犯強制性交罪，
處有期徒刑叁年陸月；又犯恐嚇危害安全罪，處有期徒刑叁月。
應執行有期徒刑伍年。
    犯罪事實
一、丙○○係位於臺中市○區○○路000號2樓「愛玩魅」婚紗攝
    影工作室之負責人，並自行擔任攝影師之工作，專為客人拍
    攝各種婚紗、寫真、裸露、性感之藝術照片為業。緣甫滿18
    歲之甲○（代號00000000，真實姓名、年籍詳真實姓名對照
    表）於民國98年1 月30日20時許，在臺中市逢甲夜市之碧根
    廣場，看見「愛玩魅」婚紗攝影工作室所擺設之招攬攤位，
    經前往詢問後，因見價格便宜，遂決定預約於98年2月6日13
    時30分前往上開攝影工作室拍攝藝術照。98年2月6日當天，
    甲○邀約亦甫滿18歲之同學乙○（代號00000000，真實姓名
    、年籍詳真實姓名對照表）以及男性友人郭○○一起前往上
    開工作室。抵達上址後，由甲○先行挑選造型及化妝，丙○
    ○為增加營業收入，遂以青春不要留白等理由，遊說乙○亦
    拍攝藝術照留念。乙○禁不起丙○○之遊說，再加上價格便
    宜，遂同意於當日亦進行拍攝藝術照，並與甲○分別各挑選
    4 種照型進行拍照。一開始，由丙○○先為乙○拍攝婚紗照
    ，甲○則在造型室內等候。之後，再輪由甲○進入攝影棚拍
    攝婚紗照，而乙○則在造型室更換造型及等候，2 人互相輪
    流進入攝影棚拍照。嗣乙○於當天18時40分許，在攝影棚內
    拍攝全身赤裸，僅著內褲，外面披著白色浴袍之性感照型時
    ，丙○○見乙○生性害羞且年輕可欺，竟萌生對乙○為強制
    性交之犯意，在違反乙○之意願下，撫摸乙○之身體，並將
    乙○浴袍及內褲脫下，強行以手指頭插入乙○之陰道內抽動
    之方式，對乙○強制性交得逞。之後，又拉乙○之手隔著丙
    ○○之外褲去撫摸丙○○之生殖器，然乙○不敢而縮手，丙
    ○○又強拉乙○之手去撫摸丙○○之生殖器。之後，丙○○
    復接續上開強制性交之犯意，將乙○抱到另一個場景，對乙
    ○稱：「你那麼性感，讓我很想跟你作愛」等語。之後，即
    自行脫掉內褲及外褲，又強行以將其生殖器插入乙○之陰道
    內抽動之方式，對乙○強制性交得逞。期間，乙○因為害怕
    而未呼救，然曾試圖推開丙○○，惟因丙○○力氣很大，致
    乙○無法推開。丙○○將生殖器插入乙○陰道內抽動約1、2
    分鐘後，即將生殖器拔出並射精在乙○之肚皮上。之後，丙
    ○○拿衛生紙幫乙○擦拭下體及自己之下體後，隨即又穿上
    褲子，又幫乙○拍了幾張照片，即要乙○離開攝影棚。乙○
    離開攝影棚回到造型室時，因心裡害怕而不敢張揚。此時換
    甲○進入攝影棚內拍攝最後1 套造型。於拍攝多張性感、全
    身裸露之照片後，丙○○食髓知味，竟另萌生對甲○為強制
    性交之犯意，趁甲○轉身之際，將甲○推倒在沙發上，並動
    手強脫甲○之浴袍，甲○欲大聲尖叫，遭丙○○從後方以右
    手摀住甲○之嘴巴，並將甲○壓制在沙發上，丙○○則以左
    手脫下自己之內、外褲，從甲○之後方，強行將其生殖器插
    入甲○之陰道內抽動。之後，又將甲○翻到正面，再次以將
    生殖器強行插入甲○之陰道內抽動之方式而強制性交得逞。
    甲○遭翻到正面強制性交期間，欲尖叫且出手反抗，仍遭丙
    ○○以手摀住嘴巴而無法發出聲音，丙○○同時對甲○出言
    恐嚇稱：如果再反抗，要將甲○及乙○之裸照全部流傳到網
    站上等語，致甲○心生畏懼而不敢再反抗。丙○○將生殖器
    強行插入甲○陰道內抽動後，又將生殖器拔出並射精在甲○
    之肚皮上。之後，丙○○拿衛生紙幫甲○擦拭肚皮上之精液
    ，並叫甲○將浴袍穿起結束拍攝。丙○○另基於恐嚇之犯意
    ，以加害甲○名譽之事，恐嚇甲○稱：「如果把我和你做愛
    的事情說出去，我就把你跟乙○2 個人之裸照放在我的部落
    格」等語，使甲○心生畏懼而不敢張揚。甲○、乙○離開攝
    影工作室於返家途中，甲○因遭丙○○恐嚇，而乙○因心理
    害怕且恐遭家人責罵，2 人均不敢向對方說出遭性侵害之事
    ，亦未報警處理。嗣乙○於當天晚上，與其乾哥韓○○通電
    話時，因韓○○發現乙○口氣有異，經一再追問，乙○始告
    知在拍攝藝術照之過程中，遭丙○○性侵害之情事。韓翔宇
    知悉上情後，叫乙○前去警局報案，惟乙○因恐家人責罵而
    不敢報案。經韓○○將乙○遭性侵害之事告知其父親，韓○○之
    父親於翌日復撥打電話給乙○之母親，告知乙○遭性侵
    害之事，經乙○之母親一再追問乙○，乙○始坦白說出遭丙
    ○○性侵害之事。嗣乙○之父親決定帶乙○前去警局報案處
    理時，乙○撥打電話告知甲○其遭丙○○性侵害之事，此時
    ，甲○始坦承於拍攝藝術照之過程中亦遭丙○○性侵害， 2
    人始共同前往警局報案而查獲上情。
二、案經甲○、乙○訴由臺中市警察局移送臺灣臺中地方法院檢
    察署檢察官偵查起訴。
    理    由
一、證據能力之說明：
  ㈠按被告以外之人於偵查中向檢察官所為陳述，除顯有不可信
    之情況者外，得為證據，同法第159 條之1第2項定有明文。
    偵查中對被告以外之人（包括證人、鑑定人、告訴人、被害
    人及共同被告等）所為之偵查筆錄，或被告以外之人向檢察
    官所提之書面陳述，性質上均屬傳聞證據。惟現階段刑事訴
    訟法規定檢察官代表國家偵查犯罪、實施公訴，依法其有訊
    問被告、證人及鑑定人之權，證人、鑑定人且須具結，而實
    務運作時，檢察官偵查中向被告以外之人所取得之陳述，原
    則上均能遵守法律規定，不致違法取供，其可信度極高，職
    是，被告以外之人前於偵查中已具結而為證述，除反對該項
    供述得具有證據能力之一方，已釋明「顯有不可信之情況」
    之理由外，不宜以該證人未能於審判中接受他造之反對詰問
    為由，即遽指該證人於偵查中之陳述不具證據能力。本件證
    人甲○、乙○、江○○（造型師）、郭○○、李○○（甲○男友），
    韓○○（乙○乾哥哥）於檢察官偵查中所為之陳述，其未曾提
    及檢察官在偵查時有不法取供之情形，而反對該項供述得具
    有證據能力之辯護人，亦未釋明上開供述有顯不可信之情況
    ，依上開說明，其等於偵查中之證言自均具有證據能力。
  ㈡又測謊鑑定，係依一般人若下意識刻意隱瞞事實真相時，會
    產生微妙之心理變化，如憂慮、緊張、恐懼、不安等現象，
    而因身體內部之心理變化，身體外部之生理狀況亦隨之變化
    ，如呼吸急促、血液循環加速、心跳加快、聲音降低、大量
    流汗等異常現象。惟表現在外之生理變化，往往不易由肉眼
    觀察，乃由測謊員對受測者提問與待證事實相關之問題，藉
    由科學儀器（測謊機）記錄受測者對各個質問所產生細微之
    生理變化，加以分析受測者是否下意識刻意隱瞞事實真相，
    並判定其供述是否真實；測謊機本身並不能直接對受測者之
    供述產生正確與否之訊號，而係測謊員依其專業之學識及經
    驗，就測謊紀錄，予以客觀之分析解讀。至於測謊鑑定究竟
    有無證據能力，刑事訴訟法並無明文規定，惟實務上，測謊
    鑑定報告，形式上若符合測謊基本程式要件，包括：①經受
    測人同意配合，並已告知得拒絕受測，以減輕受測者不必要
    之壓力；②測謊員須經良好之專業訓練與相當之經驗；③測謊
    儀器品質良好且運作正常；④受測人身心及意識狀態正常；⑤
    測謊環境良好，無不當之外力干擾等要件，即賦予證據能力
    （最高法院92年度台上字第2282號判決意旨參照）。卷附臺
    灣臺中地方法院檢察署98年11月30日編號2009C0086 號測謊
    鑑定書已記載測試環境狀況良好；使用之測謊儀器為Lafaye
    tte LX-40000（序號：357912）；施測過程已簽具測謊同意
    書並告知得拒絕接受測試；同時亦詳載鑑定人李錦明，圖譜
    鑑核人陳振煜等人之專業學經歷，且被告及辯護人對於上開
    測謊鑑定報告之證據能力亦不爭執，從而卷附之測謊鑑定書
    應具有證據能力。
二、訊據被告丙○○固坦承於拍攝照片期間，先後與乙○、甲○發生
    性行為之事實，惟矢口否認有強制性交之犯行，辯稱：乙○
    是自願和伊性交的，拍照的過程乙○還有換很多造型，伊是
    在拍乙○性感造型時和她發生性行為的，乙○也有同意。至於
    甲○的陳述完全與事實不符，伊和甲○發生性行為的時間是晚
    上六點半，當時還沒有開始拍性感的照片，伊不可能以公布
    她的性感照片為由逼迫她性交，伊沒有用繩子綁她、抓她頭
    髮、摀她嘴巴或毆打她，伊和甲○發生性行為之後還有繼續
    拍照，如果對甲○有上述的行為，妝都花了不可能繼續拍照
    ，拍照過程甲○也換了很多造型，甲○的男朋友（指郭○○）在
    外面等待，如果對她性侵害，她也有機會告訴別人。本案因
    為有拍攝性感的造型，加上當時的氣氛、燈光、音樂，雙方
    同意下才發生性關係等語。
三、經查，上揭犯罪事實，業據證人即被害人乙○於檢察官偵訊
    時證稱：一開始（拍攝）還正常，到第3、4個造型，他（指
    被告）開始摸我的身體，當時我是穿一件很大的風衣，裡面
    穿牛仔短褲，有穿內衣，他脫我的外褲，外褲脫下來之後，
    又脫我的內褲，把他的手指伸進我的陰道‧‧‧我很痛‧‧‧不敢
    講出來‧‧‧我那時心裡感覺很不舒服‧‧‧他接著用嘴巴吸我的
    胸部‧‧‧用嘴巴去親我的嘴，他有拉我的手去摸他的重要部
    位（指性器官），我縮手，他又拉我的手去摸他的重要部位
    ‧‧‧摸完之後他又開始拍照，拍完照後又去換裝，換完之後
    原本在一個地方拍，拍了幾張他又抱我到另一個地方，說你
    那麼性感，讓我很想跟妳作愛，他就將他的生殖器伸進我的
    陰道，有抽動約5 分鐘，過程中有試圖推開他，但他力氣很
    大，所以沒辦法推開，還和他說很痛，他還是繼續抽動，之
    後他將生殖器拔出來，射精在我的肚子上。（當時）我是躺
    著，他是站著，他脫掉褲子，拿出他的生殖器，把我的腳撥
    開，插進去，‧‧我沒有同意，也不想和被告發生性關係，被
    告對我說「你很性感，我想和你作愛」就直接插進去等語甚
    詳（偵查卷第19～22頁）。嗣於本院審理中仍證稱：被告把
    他的手放進我的性器官裡面，我覺得很不舒服，我沒有同意
    被告這樣做，被告有將生殖器插入我的生殖器，沒有徵詢我
    的同意，我被嚇到不敢動等語（本院98年11月4 日審判筆錄
    第6～7頁）。另證人即被害人甲○於檢察官偵訊時亦證稱：在
    拍浴袍造型快拍完時，丙○○趁我轉身的時候，把我推倒在沙
    發上，那時我身上穿浴袍，沒有內衣，但是有穿內褲，他開
    始脫我的浴袍，我大聲尖叫，他用右手摀住我的嘴巴，左手
    脫他自己的外褲及內褲，我雙手反抗，要甩開他，但沒有用
    ，之後他從後面將他的陰莖插入我的陰道內，當時我是趴著
    的姿勢，他人站在我的後面，先把我推倒，手從後面往前摀
    住我的嘴巴，當時我的人是被他壓著，我的頭是朝下被壓在
    沙發上，他將陰莖插入我的陰道後有抽動‧‧‧過程當中，丙○
    ○將我翻到正面，我有站起來，可是他又把我推倒，推倒之
    後又將他的陰莖插入我的陰道，我有尖叫，可是丙○○用右手
    摀住我的嘴巴，我那時有想反抗，但是沒有力氣，他說如果
    我再反抗，他就要把我和乙○拍的裸照全部流傳到網路上‧‧‧
    當時我已經嚇到了，已經沒有力氣推丙○○‧‧‧之後用他的左
    手將他的陰莖插入我的陰道內抽動，射精在我的肚子上‧‧‧
    射精之後，他叫我把浴袍穿一穿，並說這件事不能說出去，
    不然就要把我與乙○的裸照流傳出去等語甚詳（偵查卷第40～
    41頁）。嗣於本院審理中仍證稱：他（指被告）強行把我壓
    著，用他的雙手壓著我的身體，是趁我轉身時；我想要尖叫
    ，被告就摀住我的嘴巴；被告有用雙手撥開我的雙腳；射精
    完後，他說如果我把這件事說出去，要把我跟乙○的照片流
    露去外面；我沒有同意和被告發生性行為，沒有主動挑逗，
    也沒有撫摸或碰觸被告；我當時和李志峰是男女朋友，不可
    能和被告發生性關係等語（本院98年11月4日審判筆錄第14～
    19頁）。
四、被告固執前揭情詞解，惟查：
  ㈠案發當天，被害人甲○、乙○係第1 次與被告見面，見面之目
    的係為拍攝藝術照，甲○、乙○與被告發生性關係，亦沒有得
    到任何好處等情，為被告於偵訊時所自承（偵查卷第86頁、
    89頁）。更何況甲○當時已有要好男友李志峰，並據證人李
    志峰證述在卷（偵查卷第53頁）。是被害人甲○、乙○既係第
    1 次與被告見面，且見面之目的係單純為拍攝藝術照，在沒
    有得到任何好處，且甲○當時又有要好男友之情況下，實難
    想像會同意與毫無感情基礎且係第一次見面之被告發生性行
    為。又被害人甲○、乙○與被告間，除有拍照之費用未付清外
    ，沒有其他金錢糾紛或仇隙，此亦為被告於偵訊時所自承（
    偵查卷第86頁），在此種情形下，被害人甲○、乙○亦無任何
    虛構事實而誣指被告強制性交之動機。
  ㈡被告又辯稱：案發地點為工作室內的攝影棚，現場僅有布幕
    遮蔽，隨時有人進出，被害人亦隨時可以呼救，若非被害人
    同意，豈會和被害人在攝影棚內發生性行為。惟查：證人即
    攝影工作室之造型師江岱臻於偵訊時證稱：如果是拍比較性
    感的造型，我會從後門過去，不會穿過攝影棚。老闆（指被
    告丙○○）規定如果是拍性感的造型，我們不可以經過，他說
    會影響情緒，不過他會先問拍的人，需不需要朋友陪同，如
    果有朋友要陪同也可以，但是老闆會說服朋友盡量不要進去
    ，怕被拍的人尷尬等語（偵查卷第26頁）。換言之，被告對
    於伊為甲○及乙○拍攝性感照片期間，將不會有任何人進入或
    經過攝影棚一情，瞭若指掌。反觀被害人因係第一次前往拍
    攝，不見得了解被告對於攝影棚所定下之內規，再加上當天
    甲○及乙○在棚內攝影時，棚外均有友人陪同（郭○○），在該
    陌生的環境中，難道不會擔心有人隨時會進出攝影棚，而會
    如此大膽放心地同意和被告在攝影棚內發生性行為嗎？
  ㈢又被告丙○○初於98年2月9日之警詢、同年6 月24日之偵訊時
    均矢口否認犯行，辯稱：當天並沒有與甲○、乙○發生過性關
    係，也沒有用手指插入甲○、乙○之陰道，也沒有將生殖器插
    入甲○、乙○之陰道及射精在甲○、乙○之肚子，當天確定沒有
    與甲○、乙○發生過性關係等語。惟於檢察官向本院聲請羈押
    被告時，經承審法官提示卷附內政部警政署刑事警察局鑑驗
    書供被告閱覽後，因鑑定書上記載自被害人內褲、陰道取樣
    的檢體DNA 與被告相符，被告見無法詆賴，始承認與被害人
    有發生性行為，並於98年7月8日檢察官第2 次偵訊時改稱：
    係與甲○、乙○合意發生性行為，乙○部分是臨時起意，有經
    過乙○之同意，甲○部分是因為甲○主動挑逗，始與甲○發生性
    關係，2 次均未戴保險套，均射精在甲○、乙○之肚皮上，之
    前不願意承認有與甲○、乙○發生過性關係，係因為顧及形象
    問題，不知道涉及刑事案件等語。惟詳觀被告98年2月9日警
    詢筆錄內容，警員為被告製作筆錄時，曾詢問被告是否有對
    甲○、乙○為「性侵」之行為，明確使用「性侵」之字眼，而
    被告係年滿41歲之成年男子，有一定之生活經驗，再參以被
    告有多次面對司法程序之經驗，此有臺灣高等法院被告前案
    紀錄表1 份在卷可按，豈會不知「性侵」已涉及刑事案件。
    從而被告辯稱：不知道涉及刑事案件，因為顧及形象問題而
    不願意承認曾與甲○、乙○發生性關係云云，顯與常理不符，
    而其前後供述不一，益徵係畏罪情虛，所辯不足採信。
  ㈣被告固又辯稱甲○及乙○倘係被性侵害，何以與伊發生性行為
    後，當天還能順利接續完成拍照工作，而未當場向陪同的友
    人反應或立即報警處理。惟查本件甲○及乙○均係甫滿十八歲
    之未成年人，此有真實姓名年籍對照表在卷可按，其等2 人
    思慮尚淺，且涉世未深，遇此突發狀況，無助不知反應之情
    形非不可想像。況甲○、乙○於被害之第一時間雖未向警方報
    案，然甲○於偵訊時已證稱：因為被告說如果將此事說出去
    ，要把伊及乙○裸照放在網路上散布出去等語，已如前述。
    而詳觀卷內之藝術照光碟及翻拍照片，甲○確實拍攝多張全
    裸及露點照片，故甲○因恐其裸照遭被告散布於網路上而不
    敢報警處理，與常理相符。又證人即乙○乾哥哥韓翔宇於偵
    訊時亦稱：乙○之個性很內向、不愛講話，被人家欺負都不
    敢講，伊要乙○去報警，乙○說怕父母親打或罵，所以不敢去
    報警等語（偵查卷第78頁），與被告於偵訊時稱：乙○個性
    很含蓄、很害羞等語相符（偵查卷第62～63），顯然乙○係於
    遭被告性侵害之後，因恐遭家人責罵，再加上本身內向害羞
    之個性，致未報案處理。又證人甲○、乙○2 人雖於被害之第
    一時間未向警方報案，然其等確實於當日晚上，即以電話與
    友人即證人李志峰、韓翔宇談及遭攝影師性侵害之事，業據
    證人李志峰於偵訊時證稱：甲○有說要去拍藝術照，拍完當
    天甲○打電話給伊，伊問甲○拍照好不好玩，甲○當時講話口
    氣怪怪的，不尋常，口氣有點哽咽，並要伊不要做攝影師，
    伊當時覺得怪怪的，就一直追問，甲○始說有遭攝影師性侵
    害，伊要甲○去報警，甲○說不要，因為怕照片被散發出去，
    第2天甲○傳簡訊告訴伊說另1個朋友也被性侵害，甲○要和朋
    友一起去報案等語（偵查卷第53～54頁）。另證人韓翔宇於
    偵訊時亦證稱：當天伊與乙○通電話，乙○問伊說第1 次射進
    去會不會懷孕，伊覺得很怪，追問乙○發生何事，乙○一直說
    沒事，但伊覺得乙○口氣與平常不一樣，伊一再追問，乙○才
    說被攝影師強暴，伊要乙○去報警，乙○說怕被父母親打或罵
    ，所以不敢說，第2 天伊及伊父親就打電話把事情告訴乙○
    之母親等語（偵查卷第77～78頁）。均明確證述被害人甲○、
    乙○在當天晚上曾在電話中提及遭被告性侵害之情事。倘若
    甲○、乙○係心甘情願與被告發生性關係，豈會跟友人提及此
    事，致自陷難堪之境地。益徵其兩人確係遭受性侵，事發突
    然而不知如何反應，事後才有尋求救助之舉，堪認其二人所
    述足可採憑。
  ㈤至於被告及其辯護人指稱：被害人前後供述遭性侵害之部分
    情節，前後不一致，尤以被害人甲○於警詢及偵查中均未提
    及被告以繩索綑綁其手，惟於審判中卻改稱遭被告以繩索綑
    綁出入最大。惟查本件案發時間為98年2 月間，距法院開庭
    審判訊問被害人之98年11月間，已相距近10月之久。參以被
    害人係第一次遭逢變故，身心俱創之情形，不言可諭，欲強
    行其必須就遭性侵害之情節，鉅細糜遺地逐一交待說明，顯
    有強人所難之處。況有關性侵害之細節，有許多係被害人所
    不願回想的記憶，因而在描述遭性侵之過程，或有所遺漏、
    或因情緒激動偶有誇大，亦非難以想像，實難苛責被害人之
    陳述必須始終如一。茲本件被害人關於遭性侵害之細節，前
    後供述或有些微出入，惟關於被告未經其同意，強行脫其衣
    褲，並將性器官插入，以及曾以手摀住嘴巴，並脅迫要外流
    裸照等違反被害人意願之方式而對其性交一節，則始終供述
    如一。從而，被害人關於遭性侵之細節，縱有供述不一之情
    形，亦不妨礙本院對於被告係以違反被害人意願之方式而為
    性交之認定。
  ㈥末查，本件經送請臺灣臺中地方法院檢察署代為進行測謊，
    其中關於被告與被害人發生性行為時，究竟有無違反被害人
    之意願部分，因確切意涵及包含範圍牽涉到當時雙方表達方
    式、理解程度及主觀認知等因素之影響，因而不宜以測謊來
    釐清；惟經以區域比對法測試，採七位數據分析法比對分析
    ，被告對於①那天（98年2月6日）你有沒有用手摀住那個女
    生（甲○）的嘴巴？（答：沒有）；②那天（98年2月6日）在
    攝影棚你有沒有用手摀住那個女生（甲○）的嘴巴（答：沒
    有），等二個問題，均呈不實反應。益證被告之辯解，確實
    有刻意掩飾犯行之事實。
  ㈦綜上所述，足見被告是於拍照寫真過程中，因無法克制性衝
    動，見甲○及乙○年幼可欺，且衣不蔽體，抵抗力較弱之際，
    強行壓制違反被害人之意願而為性交之行為，被告上開辯解
    顯係卸責之詞，不足為採，此外，復有內政部刑事警察局98
     年3月19日刑醫字第0980024757號鑑驗書、被害人乙○手繪
    現場圖各1 份，現場照片13張等在卷足參，本件事證明確，
    被告犯行堪以認定。
五、核被告所為，係犯刑法第224條第1項之強制性交罪、同法第
    305條之恐嚇罪。檢察官固漏引刑法第305條恐嚇罪為論告，
    惟起訴之範圍，應以起訴書所記載之犯罪事實為憑。茲起訴
    書第3 頁既已記載被告對甲○為性交行為後，另對甲○恐嚇稱
    ：「如果把我和妳做愛的事情說出去，我就把妳跟乙○ 2個
    人的裸照放在我的部落格」等語，則被告此一以加害名譽之
    事，恐嚇他人致生危害於安全之犯行，應認屬於起訴事實之
    範圍，本院自當併予裁判。至於被告對甲○為性交之過程中
    ，亦曾以外流裸照要脅甲○部分，應認屬於違反甲○之意願而
    為性交之脅迫手段之一，自不另為論罪，附此敘明。又被告
    對乙○部分先係以手指插入乙○之陰道，嗣再以陰莖插入乙○
    之陰道而性交之行為，時間密接，侵害同一法益，應論以接
    續犯。被告前後對乙○、甲○為違反意願之2 次性交行為，及
    事後恐嚇甲○之犯行，犯意各別，行為有異，應予分論併罰
    。爰審酌被告不思正派經營攝影工作室，利用被害人信任攝
    影師而輕解羅衫之際，對被害人予以強制性交得逞，手段惡
    劣，對於甫滿十八歲之被害人造成身心俱大傷害，及其犯後
    否認犯行之態度等一切情狀，分別量處如主文所示之刑，並
    定應執行之刑，以資儆懲。
據上論斷，應依刑事訴訟法第299條第1項前段，刑法第224條第1
項、第305條、第51條第5款，判決如主文。
中　　華　　民　　國　　98　　年　　12　　月　　30　　日
                  刑事第九庭  審判長法官  林三元
                                    法官  戴博誠
                                    法官  高英賓

上正本證明與原本無異。
如不服本判決，應於收受送達後10日內向本院提出上訴書狀（應
敘述具體理由並附繕本）。
上訴書狀如未敘述理由，應於上訴期間屆滿後20日內補提理由書
於本院。
                                  書記官  司立文
中　　華　　民　　國　　98　　年　　12　　月　　30　　日

附錄論罪科刑法條：
中華民國刑法第227 條第1 項
對於未滿十四歲之男女為性交者，處3 年以上10年以下有期徒刑
。

中華民國刑法第305 條
以加害生命、身體、自由、名譽、財產之事，恐嚇他人致生危害
於安全者，處2 年以下有期徒刑、拘役或3 百元以下罰金。